# 关于间接控制的母公司个别报表长投核算方法

提问人：茶前 饭 后 时间：2021-10-20 23:33:06
请教版主，A公司控制B公司，B公司控制C公司，A同时持有C公司的股权比例25%，请教陈版，这种情况下，A公司个别报表对C公司的长期投资按权益法核算还是按照成本法核算？同样，如果A持股C比例10%怎么核算？我的理解为大合并层面C是A的合并范围，所以A对C不论持股多少，都应该按照长期投资成本法核算。望版主指点！

回答人：chenyiwei
这种情况，不论A直接持有C的股权比例为多少，A都是可以控制C的，即C是A的子公司。因此，不论A直接持有C的股权比例为多少，在A的个别报表中，对这部分直接持有的C公司股权投资均应作为长期股权投资按成本法核算。